【裁判字號】    98,審易,550
【裁判日期】    981016
【裁判案由】    違反毒品危害防制條例
【裁判全文】
臺灣新竹地方法院刑事判決             98年度審易字第550號
公  訴  人  臺灣新竹地方法院檢察署檢察官
被      告  甲○○
上列被告因違反毒品危害防制條例案件，經檢察官提起公訴（98
年度毒偵字第1451號）後，經被告於本院準備程序中，就被訴事
實為有罪之陳述，經告知被告簡式審判程序之旨，並聽取檢察官
、被告之意見後，經本院合議庭裁定由受命法官進行簡式審判程
序，本院判決如下：
    主  文
甲○○施用第二級毒品，累犯，處有期徒刑柒月。
    犯罪事實
一、甲○○前於民國92年間，因施用毒品案件，經本院於92年4
    月2日以92年度毒聲字第233號裁定送勒戒處所觀察勒戒後，
    因認有繼續施用毒品之傾向，經本院於92年8 月20日以92年
    度毒聲字第634號裁定令入戒治處所施以強制戒治1年，嗣強
    制戒治執行滿3 月後，經戒治所評定合格，認無繼續戒治之
    必要，經本院於93年1月7日以93年度毒聲字第7 號裁定停止
    戒治，所餘戒治期間付保護管束，於93年1 月19日釋放，迄
    93年8 月15日保護管束期滿視為執行完畢，並經臺灣新竹地
    方法院檢察署檢察官於93年9月15日以93年度毒偵字第865號
    、93年度戒毒偵字第44號為不起訴處分確定。又於94年間，
    因施用第二級毒品案件，經本院於94年2 月25日以94年度竹
    簡字第98號判決判處有期徒刑4 月確定，於94年11月18日因
    徒刑易科罰金執行完畢。復於94年間，因連續施用第二級毒
    品案件，經本院於95年4月19日以95年度竹北簡字第101號判
    決判處有期徒刑6 月確定，嗣又因詐欺案件，經臺灣板橋地
    方法院於96年1 月30日以96年度簡字第299 號判決判處有期
    徒刑3 月確定，上開2 罪嗣經臺灣板橋地方法院於96年8 月
    3 日以96年度聲減字第3876號裁定分別減刑，併定應執行有
    期刑4 月確定。惟因甲○○先前業已易科罰金執行有期徒刑
    6 月，已逾上揭之宣告刑，故無須再執行，且上開宣告刑應
    認係於96年8 月3 日執行完畢。另於96年間，因施用第二級
    毒品案件，經本院於97年1 月7 日以97年度竹簡字第1311號
    判決判處有期徒刑6 月確定，甫於98年1 月10日縮刑期滿執
    行完畢。
二、詎甲○○仍不知悔改，復基於施用第二級毒品甲基安非他命
    （起訴書誤載為安非他命）之犯意，於98年7月7日中午12時
    許，在新竹縣竹北市頭前溪橋下，以將第二級毒品甲基安非
    他命置放於玻璃球吸食器（未扣案）內燒烤吸食其煙霧之方
    式，非法施用第二級毒品甲基安非他命1 次。嗣於98年7月9
    日中午12時許，為警於新竹縣竹北市○○路1483巷2 號執行
    搜索時，經其自願採集尿液後，送驗結果呈安非他命、甲基
    安非他命陽性反應，始查悉上情。
三、案經新竹縣政府警察局竹北分局報告臺灣新竹地方法院檢察
    署檢察官偵查起訴。
    理    由
一、程序部分：
    按除被告所犯為死刑、無期徒刑、最輕本刑為3 年以上有期
    徒刑之罪或高等法院管轄第一審案件者外，於前條第1 項程
    序進行中，被告先就被訴事實為有罪之陳述時，審判長得告
    知被告簡式審判程序之旨，並聽取當事人、代理人、辯護人
    及輔佐人之意見後，裁定進行簡式審判程序，刑事訴訟法第
    273條之1第1 項定有明文。本件被告甲○○所犯係死刑、無
    期徒刑、最輕本刑為3 年以上有期徒刑以外之罪，其於準備
    程序中就被訴事實為有罪之陳述，經告知簡式審判程序之旨
    ，並聽取公訴人及被告之意見後，本院合議庭認為適宜而裁
    定由受命法官獨任進行簡式審判程序，合先敘明。
二、認定被告甲○○犯行所憑之各項證據：
（一）被告甲○○於本院準備、簡式審判程序時之供述。其稱：
      伊於98年7月7日中午12時許，在新竹縣竹北市頭前溪橋下
      ，以將第二級毒品毒品甲基安非他命放入玻璃球內燒烤後
      吸食其煙霧之方式，非法施用第二級毒品毒品甲基安非他
      命1次等語（見本院卷第17頁背面、第19頁背面）。
（二）詮昕科技股份有限公司98年7 月29日濫用藥物尿液檢驗報
      告（報告編號：00000000）及新竹縣政府警察局竹北分局
      毒品犯罪嫌疑人尿液採驗作業管制紀錄表（檢體編號：北
      98263號）各1份（見偵查卷第8、9頁）在卷足參：對於被
      告甲○○在警局所親採封緘之尿液，經送詮昕科技股份有
      限公司以氣相層析質譜儀分析法檢驗後，確呈安非他命、
      甲基安非他命陽性反應，其濃度各為3310ng/ml、18377ng
      /ml ，分別逾閾值濃度（均為500ng/ml）有餘，是被告甲
      ○○於98年7 月7 日中午12時許，應有施用第二級毒品甲
      基安非他命1 次之犯行，且核與其於本院準備、簡式審判
      程序所為之供述相符。
（三）被告甲○○前於92年間，因施用毒品案件，經本院於92年
      4月2日以92年度毒聲字第233 號裁定送勒戒處所觀察勒戒
      後，因認有繼續施用毒品之傾向，經本院於92年8 月20日
      以92年度毒聲字第634號裁定令入戒治處所施以強制戒治1
      年，嗣強制戒治執行滿3 月後，經戒治所評定合格，認無
      繼續戒治之必要，經本院於93年1月7日以93年度毒聲字第
      7號裁定停止戒治，所餘戒治期間付保護管束，於93年1月
      19日釋放，迄93年8 月15日保護管束期滿視為執行完畢，
      並經臺灣新竹地方法院檢察署檢察官於93年9 月15日以93
      年度毒偵字第865 號、93年度戒毒偵字第44號為不起訴處
      分確定等情，有臺灣高等法院被告前案紀錄表1 份在卷可
      參。其於前開強制戒治執行完畢釋放後5 年內，再犯本件
      施用毒品之犯行，依毒品危害防制條例第23條第2 項規定
      ，本院自應予以審理。
（四）綜上，本件被告甲○○犯行明確，應依法予以論科。
三、又被告甲○○所犯施用第二級毒品犯行部分，公訴人認其係
    施用第二級毒品安非他命。惟安非他命、甲基安非他命固同
    屬安非他命類之中樞神經興奮劑，且俗名通常互為混用，惟
    2 者究屬不同之第二級毒品，並以甲基安非他命目前國內濫
    用最為嚴重。而施用甲基安非他命之代謝最先是去N-甲基（
    N-deme thylation）形成安非他命，而施用甲基安非他命後
    ，在正常尿液PH值情況下，24小時內，有43％服用劑量以甲
    基安非他命原態排出；另施用安非他命後24小時內，有30％
    以安非他命原態排出，20％經去氮基作用及氧化作用形成苯
    甲酸，2 ％經反應形成Norephedrine（參照行政院衛生署出
    版「物質濫用」、「常見濫用藥物檢驗方法彙編」所載）。
    施用安非他命後，其尿液不致檢出甲基安非他命陽性反應，
    而施用甲基安非他命後，其尿液可檢出甲基安非他命和其代
    謝物安非他命成分，有行政院衛生署管制藥品管理局93年11
    月2 日管檢字第0930010499號函影本1 份在卷可參。是尿液
    經檢驗出甲基安非他命陽性，係被告甲○○施用甲基安非他
    命後以甲基安非他命原態排出者；而檢驗出安非他命陽性部
    分，乃施用甲基安非他命、安非他命均可檢驗出安非他命陽
    性反應。則由本件被告甲○○尿液經檢驗結果，呈甲基安非
    他命陽性反應，足以認定其係施用甲基安非他命，而非安非
    他命。是公訴人就此部分記載為安非他命，應予更正。
四、論罪科刑：
（一）論罪：按甲基安非他命係屬毒品危害防制條例第2條第2項
      第2 款所定之第二級毒品，不得非法持有、施用。是核被
      告甲○○於98年7月7日中午12時許，在新竹縣竹北市頭前
      溪橋下，非法施用第二級毒品甲基安非他命1 次之犯行，
      係犯毒品危害防制條例第10條第2 項之施用第二級毒品甲
      基安非他命罪。其持有第二級毒品甲基安非他命後，進而
      施用，其持有之低度行為應為施用之高度行為所吸收，不
      另論以持有第二級毒品罪。
（二）累犯：被告甲○○94年間，因施用第二級毒品案件，經本
      院於94年2 月25日以94年度竹簡字第98號判決判處有期徒
      刑4 月確定，於94年11月18日因徒刑易科罰金執行完畢。
      復於94年間，因連續施用第二級毒品案件，經本院於95年
      4月19日以95年度竹北簡字第101號判決判處有期徒刑6 月
      確定；又因詐欺案件，經臺灣板橋地方法院於96年1 月30
      日以96年度簡字第299 號判決判處有期徒刑3 月確定。上
      開2 罪嗣經臺灣板橋地方法院於96年8 月3 日以96年度聲
      減字第3876號裁定分別減刑，併定應執行有期刑4 月確定
      。惟因甲○○先前業已易科罰金執行有期徒刑6 月，已逾
      上揭之宣告刑，故無須再執行，且上開宣告刑應認係於96
      年8 月3 日執行完畢另於96年間，因施用第二級毒品案件
      ，經本院於97年1 月7 日以97年度竹簡字第1311號判決判
      處有期徒刑6 月確定，甫於98年1 月10日縮刑期滿執行完
      畢等情，有臺灣高等法院被告前案紀錄表1 份在卷可按，
      其受有期徒刑之執行完畢，5 年以內故意再犯本件有期徒
      刑以上之罪，為累犯，應依刑法第47條第1 項規定加重其
      刑。
（三）量刑：爰審酌被告甲○○除有前開施用毒品，經送強制戒
      治及刑之執行及構成累犯之刑事紀錄，業已論述如前，足
      徵其素行非佳，亦仍不知戒惕，再度違犯本件毒品危害防
      制條例第10條第2 項之罪，無視於毒品對於自身健康之戕
      害及國家對於杜絕毒品犯罪之禁令；其犯罪之動機、目的
      單純；又施用毒品係自戕行為，犯罪手段平和，亦未因此
      而危害他人，所生損害非大；再考之其於犯後坦承犯行，
      態度良好，並參諸施用毒品者均有相當程度之成癮性及心
      理依賴，其犯罪心態與一般刑事犯罪之本質並不相同，應
      側重以適當之醫學治療及心理矯治處遇為宜等一切情狀，
      量處如主文所示之刑，以示懲儆。
據上論斷，應依刑事訴訟法第273條之1第1項、第299條第1 項前
段，毒品危害防制條例第10條第2 項，刑法第11條前段、第47條
第1項，判決如主文。
本案經檢察官洪期榮到庭執行職務。
中    華    民    國    98    年    10    月    16    日
                  刑事第九庭  法  官    劉兆菊
以上正本證明與原本無異。
如不服本判決應於收受本判決後10日內向本院提出上訴書狀，上
訴書狀應敘述具體理由。上訴書狀未敘述上訴理由者，應於上訴
期間屆滿後20日內補提理由書狀於本院「切勿逕送上級法院」。
中    華    民    國    98    年    10    月    16    日
                              書記官    林兆嘉
附錄論罪科刑法條：
毒品危害防制條例第10條
施用第一級毒品者，處6月以上5年以下有期徒刑。
施用第二級毒品者，處3年以下有期徒刑。


司法院資訊處製作；財團法人民間司法改革基金會備份。
